sk-SK: Baliaca príležitosť: Výročie; Oslava narodenia dieťaťa; Narodeniny; Rozlúčka so slobodou (nevesta); Vianoce; Gratulácia; Diválí; Íd; [Deň otcov, Deň otcov, Deň otcov, Deň otcov]; Skoré uzdravenie; Promócie; Halloween; Chanuka; Deň matiek; Nový rok; Náboženský obrad; Poďakovanie; Deň svätého Valentína; Svadba; Iné
sv: Inslagningstillfälle: Årsdag; Babyshower; Födelsedag; Möhippa; Jul; Gratulationer; Diwali; Eid; Fars dag; Krya på dig; Examen; Halloween; Chanukka; Mors dag; Nyår; Religiös ceremoni; Tack; Alla hjärtans dag; Bröllop; Övrigt
de: Anlass der Geschenkverpackung: Jubiläum; Babyparty; Geburtstag; Brautparty; Weihnachten; Glückwünsche; Diwali; Eid; Vatertag; Gute Besserung; Schulabschluss; Halloween; Chanukka; Muttertag; Neujahr; Religiöse Zeremonie; Dankeschön; Valentinstag; Hochzeit; Sonstige
fr: Occasion d’emballage cadeau: Anniversaire; Fête prénatale; Anniversaire; Fête prénuptiale; Noël; Félicitations; Diwali; Aïd; Fête des Pères; Bon rétablissement; Remise de diplôme; Halloween; Hanoucca; Fête des Mères; Nouvel An; Cérémonie religieuse; Remerciement; Saint-Valentin; Mariage; Autre
ru: Повод для упаковки: Годовщина; Беби-шауэр; День рождения; Девичник; Рождество; Поздравление; Дивали; Ураза-байрам (Ид); День отца; Пожелание выздоровления; Выпускной; Хэллоуин; Ханука; День матери; Новый год; Религиозная церемония; Благодарность; День святого Валентина; Свадьба; Другое
zh-TW: 包裝場合: 週年紀念; 迎嬰派對; 生日; 新娘婚前派對; 聖誕節; 祝賀; 排燈節; 開齋節; 父親節; 早日康復; 畢業; 萬聖節; 光明節; 母親節; 新年; 宗教儀式; 感謝; 情人節; 婚禮; 其他
pt-BR: Papel de presente ocasião: Aniversário de casamento; Chá de bebê; Aniversário; Chá de panela; Natal; Parabéns; Diwali; Eid; Dia dos Pais; Melhoras; Formatura; Halloween; Hanukkah; Dia das Mães; Ano Novo; Cerimônia religiosa; Agradecimento; Dia dos Namorados; Casamento; Outros
da: Anledning for gaveindpakning: Jubilæum; Babyshower; Fødselsdag; Bridal shower; Jul; Tillykke; Diwali; Eid; Fars dag; God bedring; Dimission; Halloween; Hanukkah; Mors dag; Nytår; Religiøs ceremoni; Tak; Valentinsdag; Bryllup; Andet
el: Περίσταση δώρου: Επέτειος; Baby shower; Γενέθλια; Bridal shower; Χριστούγεννα; Συγχαρητήρια; Ντιβάλι; Ιντ; Γιορτή του Πατέρα; Περαστικά; Αποφοίτηση; Χάλοουιν; Χανουκά; Γιορτή της Μητέρας; Πρωτοχρονιά; Θρησκευτική τελετή; Ευχαριστώ; Ημέρα του Αγίου Βαλεντίνου; Γάμος; Άλλο
ro-RO: Ocazia de ambalare: Aniversare; Baby shower; Zi de naștere; Bridal shower; Crăciun; Felicitări; Diwali; Eid; Ziua Tatălui; Însănătoșire grabnică; Absolvire; Halloween; Hanuka; Ziua Mamei; Anul Nou; Ceremonie religioasă; De mulțumire; Ziua Îndrăgostiților; Nuntă; Altele
nl: Verpakking gelegenheid: Jubileum; Babyshower; Verjaardag; Bridal shower; Kerstmis; Gefeliciteerd; Diwali; Eid; Vaderdag; Beterschap; Afstuderen; Halloween; Chanoeka; Moederdag; Nieuwjaar; Religieuze ceremonie; Bedankt; Valentijnsdag; Bruiloft; Overig
sl-SI: Priložnost za zavijanje: Obletnica; Zabava pred rojstvom otroka; Rojstni dan; Predporočna zabava; Božič; Čestitke; Divali; Bajram; Dan očetov; Želje za hitro okrevanje; Diploma; Noč čarovnic; Hanuka; Materinski dan; Novo leto; Verski obred; Zahvala; Valentinovo; Poroka; Drugo
bg-BG: Повод за опаковане: Годишнина; Бебешко парти; Рожден ден; Моминско парти; Коледа; Поздравления; Дивали; Байрам; Ден на бащата; Оздравяване; Завършване; Хелоуин; Ханука; Ден на майката; Нова година; Религиозна церемония; За благодарност; Свети Валентин; Сватба; Други
pt-PT: Ocasião do papel de embrulho: Aniversário; Chá de bebé; Aniversário; Chá de panela; Natal; Parabéns; Diwali; Eid; Dia do Pai; As melhoras; Graduação; Halloween; Hanukkah; Dia da Mãe; Ano novo; Cerimónia religiosa; Agradecimento; Dia dos Namorados; Casamento; Outro
it: Occasione della carta regalo: Anniversario; Baby shower; Compleanno; Festa prematrimoniale; Natale; Congratulazioni; Diwali; Eid; Festa del papà; Pronta guarigione; Laurea; Halloween; Hanukkah; Festa della mamma; Capodanno; Cerimonia religiosa; Ringraziamento; San Valentino; Matrimonio; Altro
en: Wrapping occasion: Anniversary; Baby shower; Birthday; Bridal shower; Christmas; Congratulations; Diwali; Eid; Father's Day; Get well; Graduation; Halloween; Hanukkah; Mother's Day; New year; Religious ceremony; Thank you; Valentine's Day; Wedding; Other
hr-HR: Prigoda zamotavanja: Godišnjica; Darivanje djeteta; Rođendan; Darivanje mladenke; Božić; Čestitke; Diwali; Bajram; Dan očeva; Brz oporavak; Diploma; Noć vještica; Hanuka; Majčin dan; Nova godina; Vjerski obred; Zahvala; Valentinovo; Vjenčanje; Ostalo
hu: Csomagolási alkalom: Évforduló; Babaváró; Születésnap; Lánybúcsú; Karácsony; Gratuláció; Díváli; Íd; Apák napja; Jobbulást; Diplomaosztó; Halloween; Hanuka; Anyák napja; Újév; Vallási szertartás; Köszönöm; Valentin-nap; Esküvő; Egyéb
ja: ラッピング用途: 記念日; ベビーシャワー; 誕生日; ブライダルシャワー; クリスマス; お祝い; ディワリ; イード; 父の日; お見舞い; 卒業; ハロウィン; ハヌカ; 母の日; 新年; 宗教儀式; お礼; バレンタインデー; 結婚式; その他
tr: Paketleme amacı: Yıl dönümü; Baby shower; Doğum günü; Bridal shower; Noel; Tebrikler; Diwali; Bayram; Babalar Günü; Geçmiş olsun; Mezuniyet; Cadılar Bayramı; Hanuka; Anneler Günü; Yeni yıl; Dini tören; Teşekkürler; Sevgililer Günü; Düğün; Diğer
es: Ocasión del envoltorio: Aniversario; Baby shower; Cumpleaños; Despedida de soltera; Navidad; Felicitaciones; Diwali; Eid; Día del Padre; Recuperación; Graduación; Halloween; Hanukkah; Día de la Madre; Año Nuevo; Ceremonia religiosa; Agradecimiento; Día de San Valentín; Boda; Otro
vi: Dịp gói quà: Kỷ niệm; Tiệc mừng em bé sắp chào đời; Sinh nhật; Tiệc độc thân của cô dâu; Giáng sinh; Chúc mừng; Lễ hội Diwali; Lễ Eid; Ngày của Cha; Chúc mau bình phục; Tốt nghiệp; Halloween; Lễ Hanukkah; Ngày của Mẹ; Năm mới; Nghi lễ tôn giáo; Cảm ơn; Ngày lễ tình nhân; Đám cưới; Khác
nb: Innpakningsanledning: Jubileum; Babyshower; Bursdag; Bridal shower; Jul; Gratulasjon; Divali; Eid; Farsdag; God bedring; Uteksaminering; Halloween; Hanukka; Morsdag; Nyttår; Religiøs seremoni; Takk; Valentinsdag; Bryllup; Annet
cs: Příležitost pro balení: Výročí; Oslava narození dítěte; Narozeniny; Předsvatební oslava; Vánoce; Gratulace; Diwali; Íd; Den otců; Brzké uzdravení; Promoce; Halloween; Chanuka; Den matek; Nový rok; Náboženský obřad; Poděkování; Svatý Valentýn; Svatba; Jiné
fi: Lahjapaperin tilaisuus: Vuosipäivä; Vauvakutsut; Syntymäpäivä; Morsiuskutsut; Joulu; Onnittelut; Diwali; Eid; Isänpäivä; Parane pian; Valmistuminen; Halloween; Hanukka; Äitienpäivä; Uusivuosi; Uskonnollinen seremonia; Kiitos; Ystävänpäivä; Häät; Muu
zh-CN: 包装场合: 纪念日; 迎婴派对; 生日; 准新娘派对; 圣诞节; 祝贺; 排灯节; 开斋节; 父亲节; 康复; 毕业; 万圣节; 光明节; 母亲节; 新年; 宗教仪式; 感谢; 情人节; 婚礼; 其他
ko: 포장지 사용 행사: 기념일; 베이비 샤워; 생일; 브라이덜 샤워; 크리스마스; 축하; 디왈리; 이드; 아버지의 날; 쾌유 기원; 졸업; 할로윈; 하누카; 어머니의 날; 새해; 종교 행사; 감사; 발렌타인데이; 결혼; 기타
th: โอกาสพิเศษ: วันครบรอบ; งานฉลองต้อนรับเด็กทารก; วันเกิด; ปาร์ตี้สละโสด; คริสต์มาส; แสดงความยินดี; ดิวาลี; อีด; วันพ่อ; เยี่ยมไข้; รับปริญญา; ฮาโลวีน; ฮานุกกะห์; วันแม่; ปีใหม่; พิธีทางศาสนา; ขอบคุณ; วันวาเลนไทน์; งานแต่งงาน; อื่นๆ
lt-LT: Vyniojamojo popieriaus paskirtis: Jubiliejus; Kūdikio sutiktuvės; Gimtadienis; Mergvakaris; Kalėdos; Sveikinimai; Divalis; Eid; Tėvo diena; Greito pasveikimo; Išleistuvės; Helovinas; Chanuka; Motinos diena; Naujieji metai; Religinė ceremonija; Padėka; Valentino diena; Vestuvės; Kita
pl: Okazja do pakowania: Rocznica; Baby shower; Urodziny; Wieczór panieński; Boże Narodzenie; Gratulacje; Diwali; Id; Dzień Ojca; Powrót do zdrowia; Ukończenie szkoły; Halloween; Chanuka; Dzień Matki; Nowy Rok; Uroczystość religijna; Podziękowanie; Walentynki; Ślub; Inne